台灣台中地方法院刑事判決　　　　　　　　　　　 九十一年度易字第三０二一號
　　公　訴　人　台灣台中地方法院檢察署檢察官
　　被　　　告　乙○○　男三十.
右列被告因傷害案件，經檢察官提起公訴 (九十一年度偵字第二０一三六號），本院
判決如左：
    主      文
乙○○傷害人之身體，處罰金貳仟伍佰元，如易服勞役，以參佰元折算壹日。
    事      實
一、乙○○於民國九十一年七月三十一日凌晨零時十五分許，在台中市○區○○街四
    十八號七樓之三住處，因不滿丙○○深夜前往上址向其前夫黃光熙討債，復與黃
    光熙之父、母（即乙○○之岳父、母）發生口角，一時氣憤，竟基於普通傷害之
    犯意，先對丙○○恐嚇稱：「妳給我小心一點，我要妳好看」等語，隨即以右手
    掌摑丙○○左臉一巴掌，致丙○○受有左臉挫傷之傷害。
二、案經丙○○訴請台灣台中地方法院檢察署檢察官偵查起訴。
    理      由
一、訊之被告乙○○矢口否認有上開犯行，辯稱：因丙○○在伊住處與伊岳父母發生
    口角，並大吵大鬧，伊乃從房間出來，請丙○○出去，惟丙○○不肯出去，伊為
    保護住處安寧及私人財產，始強行將丙○○推出去，然後將大門關上，並未恐嚇
    及毆打丙○○云云。惟查被告乙○○於前開時地，先對丙○○如何恐嚇，隨即以
    右手掌摑丙○○左臉一巴掌，致丙○○受有左臉挫傷之傷害等情，業據告訴人丙
    ○○於警訊、偵查中指訴綦詳，核與目擊證人即陪同告訴人前往之童承立於警訊
    、偵查中證述之情節相符，並有告訴人提出之診斷證明書影本乙紙附卷可憑；參
    以告訴人與被告夙無嫌隙，若被告未有上開犯行，衡情告訴人豈有設詞加以攀誣
    被告之理，應認告訴人之上開指訴為可採。至於證人即被告之岳父母甲○○、黃
    張金雀於警訊及本院審理時均證稱：被告並未恐嚇及毆打丙○○等語，無非護
    被告之詞，均不足取。是被告辯以伊未恐嚇及毆打丙○○云云，要屬事後卸責之
    詞，不足採信，事證明確，其犯行堪以認定。
二、核被告乙○○所為，係犯刑法第二百七十七條第一項之傷害人之身體罪。又被告
    恐嚇之危險行為，應為其後傷害之實害行為所吸收，不另論以恐嚇罪。爰審酌被
    告犯罪之動機、目的、手段、告訴人受傷程度及犯罪後態度等一切情狀，量處如
  主文所示之刑，並諭知易服勞役之折算標準，以示懲儆。
三、據上論斷，應依刑事訴訟法第二百九十九條第一項前段、刑法第二百七十七條第
    一項、第四十二條第二項，罰金罰鍰提高標例第一條前段、第二條，判決如主文
    。
中    華    民    國     九十一       年     十二      月     三十一    日
                                    臺灣臺中地方法院刑事第三庭
                                          法  官  朱  光  國
右正本證明與原本無異。
如不服本判決，應於判決送達後十日內向本院提出上訴狀( 應附繕本 )，上訴於臺灣
高等法院臺中分院。
                                          書記官
中    華    民    國     九十二       年       一      月      三       日
刑法第二百七十七條第一項：
傷害人之身體或健康者，處三年以下有期徒刑、拘役或一千元以下罰金。
                                                                        Ａ
